臺灣橋頭地方法院刑事判決　
111年度訴字第167號
公  訴  人  臺灣橋頭地方檢察署檢察官
被      告  黃貴卿


指定辯護人  本院公設辯護人李佩娟
被      告  陳彥渝

                   籍設高雄市○○區○○里○○○路000號（高雄市
                     楠梓戶政事務所）
                    現住高雄市○○區○○街000巷0號00樓  （現於法務部矯正署高雄第二監獄執行

指定辯護人  江沛錦律師
上列被告因違反毒品危害防制條例案件，經檢察官提起公訴（11
1年度偵字第3368號、第4308號、第4644號、第4897號），本院
判決如下：
    主  文
丙○○犯如附表一編號1 、2 所示各罪，各處如各該編號主文欄
所示之刑及沒收。應執行有期徒刑柒年捌月。
乙○○犯如附表一編號2所示之罪，處如該編號主文欄所示之刑及
沒收。又犯轉讓偽藥罪，處有期徒刑參月，扣案如附表二編號3
、4所示之物，均沒收。
    事  實
一、丙○○知悉愷他命、4-甲基甲基卡西酮（Mephedrone）均係第
    三級毒品，依法不得販賣，竟意圖營利，基於販賣第三級毒
    品之犯意，於附表一編號1 所示時間、地點，以該編號所示
    方式、對價，販賣該編號所示愷他命、內含第三級毒品卡西
    酮類成分之咖啡包與丁○○。另乙○○亦知悉4-甲基甲基卡西酮
    係第三級毒品，依法不得販賣，竟與丙○○共同意圖營利，基
    於販賣第三級毒品之犯意聯絡，於附表一編號2所示時間、
    地點，以該編號所示方式、對價，共同販賣該編號所示含4-
    甲基甲基卡西酮成分之咖啡包與丁○○。
二、另乙○○知悉愷他命、含有第三級毒品卡西酮類成分之咖啡包
    均係毒品危害防制條例所規定的第三級毒品，不得轉讓，亦
    明知其所持有之愷他命及含第三級毒品卡西酮類成分之咖啡
    包，均係未經核准在國內擅自製造而屬藥事法所規定的偽藥
    ，不得轉讓，竟基於轉讓偽藥犯意，於民國111年3月21日11
    時許，在高雄市○○區○○○○00號假期汽車旅館218號房內，將愷他
    命及上開毒品咖啡包置於桌上並同意戊○○、己○○、庚○○取用
    ，戊○○、己○○遂各自拿取愷他命施用，庚○○則拿取毒品咖啡
    包施用，其後戊○○、己○○、庚○○各於同日13時15分、13時17
    分、13時45分許經警採尿送驗，戊○○、己○○之尿液均呈愷他
    命陽性反應，庚○○部分則無證據顯示有呈現含第三級毒品卡
    西酮類成分陽性反應，是乙○○即以上述方式無償轉讓偽藥與
    戊○○、己○○、庚○○（未遂）。
三、嗣警於111年2月25日18時許查獲丁○○涉嫌販賣第三級毒品案
    件，並扣得其甫於附表一編號2所示時、地購入之毒品，丁○○並供出毒品來源為丙○○，警於111年3月2日18時許，在高雄市
    ○○區○○巷00號，依法逮捕另案遭通緝之丙○○，丙○○復供出附
    表一編號2所示交易之毒品來源為乙○○，警再於111年3月21日
    12時17分許，在上址假期汽車旅館218號房，依法拘提乙○○，並
    扣得如附表二編號3、4等物，而查悉上情。
四、案經高雄市政府警察局楠梓分局（下稱楠梓分局）報告臺灣
    橋頭地方檢察署檢察官偵查起訴。
    理  由
壹、程序事項
　　本案認定事實所引用之被告丙○○、乙○○（下合稱被告2人）
    以外之人於審判外之陳述，檢察官、被告2人及其等辯護人
    於本院審判時均同意有證據能力（訴二卷第120頁），本院
    復審酌前揭陳述作成時之情況，並無違法取證之瑕疵，亦認
    以之作為證據為適當，是本案有關被告2人以外之人於審判
    外之陳述等供述證據，依刑事訴訟法第159條之5第1項規定
    ，自均得為證據。
貳、實體事項
一、認定犯罪事實所憑之證據及理由
（一）被告丙○○部分
　　  附表一所示犯罪事實，業據被告丙○○於本院審理時坦承不
      諱（訴一卷第45至51頁、第129至130頁、第264頁、訴二
      卷第95頁），並經證人即同案被告乙○○於警詢、偵訊及本
      院審判程序時證述（警三卷第9至12頁、偵三卷第25至27
      頁、聲羈二卷第21至25頁、訴一卷第181至183頁）、證人
      丁○○於警詢、偵訊及本院審判程序時證述明確（警一卷第
      11至14頁、警二卷第114至119頁、偵二卷第16頁、偵一卷
      第131至132頁、訴一卷第266至283頁），復有【附表一編
      號1部分】丁○○與被告丙○○間通訊軟體Telegram對話紀錄
      擷圖（警二卷第41至47頁）、111年2月19日天天微笑大樓
      外監視器影像擷圖（警二卷第55頁、第61至62頁）、丁○○
      指認被告丙○○丟下毒品位置之照片（警五卷第111頁）、
      楠梓分局訪查表及就天天微笑大樓之代收郵件紀錄簿蒐證
      照片（警二卷第63至67頁）、【附表一編號2部分】丁○○
      與被告丙○○間Telegram對話紀錄擷圖（警二卷第47至53頁
      ）、111年2月25日高雄市楠梓區德賢路220巷25弄監視器
      影像擷圖（警二卷第57頁、警三卷第25至27頁、警五卷第
      79至83頁）、丁○○指認被告乙○○及其與被告乙○○會合地點
      之照片（警五卷第47頁、第113頁）、楠梓分局111年2月2
      5日搜索、扣押筆錄（受執行人：丁○○）（警一卷第23至2
      5頁）、扣押物品目錄表（警一卷第27頁）、扣押物品收
      據（警一卷第29頁）、搜索扣押照片（警一卷第31頁）、
      內政部警政署刑事警察局111年5月6日刑鑑字第111003744
      63號鑑定書（訴一卷第207頁）各1份在卷可稽，是被告丙○○上開任意性之自白核與事實相符，堪以採信。又被告丙○○供承就附表一編號1部分有營利意圖（訴一卷第47、51
      頁），是被告丙○○所為附表一編號1所示販毒行為之營利
      意圖，亦堪認定（附表一編號2部分營利意圖詳後述③）。
（二）被告乙○○部分
　　1.附表一編號2部分
　　　訊據被告乙○○固坦承其曾於附表一編號2所示時、地攜帶
      該編號所示毒品咖啡包交付與丁○○，且其當時亦知悉該等
      物品內含第三級毒品成分之事實，然矢口否認有何販賣第
      三級毒品犯行，辯稱：該等毒品咖啡包乃丙○○之前寄放在
      我住處，案發當日我僅依照丙○○之指示將該等毒品交付給
      丁○○，我不知道交付目的，也不知道丙○○此舉係在販賣等
      語；辯護人則辯護稱：丙○○從警詢、偵訊到審判中歷次陳
      述內容略有不同，前稱價金要交給他本人，後稱價金直接
      交給乙○○，倘該等毒品咖啡包是乙○○提供的，理論上乙○○
      應不會冒丁○○賒帳之風險，應在交易當下直接收取價金，
      而非乙○○單純交付毒品與丁○○後就離開，此外，丙○○與乙○○間臉書對話紀錄看不出來乙○○是在跟丙○○索討本次販毒
      價金，不能作為不利於乙○○的認定，另外，乙○○本案被查
      扣之毒品咖啡包外包裝與此次其交付給丁○○之毒品咖啡不
      同，難認附表一編號2之毒品來源為乙○○等語。經查：
    ⑴被告丙○○以附表一編號2所示方式與丁○○聯絡毒品交易事宜
      ，另聯繫指示被告乙○○攜帶該編號所示毒品前往交易，後
      被告乙○○於該編號所示時、地，交付上述毒品給丁○○，丁○○尚未給付價金即遭警查獲，並扣得其甫購入之上述毒品
      等情，業經本院認定如前。
    ⑵被告乙○○乃基於與被告丙○○共同販賣第三級毒品之犯意聯
      絡而交付第三級毒品咖啡包30包給丁○○：
　　①證人即同案被告丙○○於本院審判程序中具結後證稱：111年
      2月25日丁○○一直聯絡我要買第三級毒品咖啡包，我身上
      沒有貨，但想起乙○○有在販毒，我才聯絡乙○○問他有沒有
      ，他說有30包，並告知我交易地點，本次交易均由我聯繫
      乙○○與丁○○，而我與丁○○在當日Telegram對話中，我談及
      「這次25人家說這好的」、「英文的我也不知道」、「我
      朋友試是說還不錯」等語，是因我未曾看過或拿過此次交
      易之毒品咖啡包，亦不知道名稱，故問乙○○毒品咖啡包之
      包裝及品質，他回包裝上有英文字及品質還不錯，並傳送
      外觀照片給我，我才據此轉達及轉傳照片予丁○○。此外，
      丁○○本只要買20包毒品咖啡包，但我聯繫乙○○時，他說對
      方要買就是1次30包，我有轉達丁○○並議定此次交易數量
      為30包。又乙○○一開始同意販賣時，要求價金要現金支付
      ，我說須等丁○○約2、3天轉賣後才能付款，他應該是想要
      賺錢，才答應願意讓丁○○賒欠。當日稍晚時，丁○○被警抓
      走，因此無法付錢給我由我轉交乙○○，此後一週內乙○○持
      續催我向丁○○收取價金，乙○○於111年3月2日以通訊軟體F
      acebook Messenger傳送「錢有收到嗎」、「明天過去跟
      你拿」等文字訊息及打語音通話給我就是在講這件事等語
      （訴一卷第286至297頁），而表示此次交易係由其聯繫被
      告乙○○詢問有無毒品咖啡包可販賣給丁○○，經被告乙○○同
      意並攜帶第三級毒品咖啡30包前往交易地點交給丁○○，事
      後因丁○○未依約付款，其屢遭被告乙○○催討價金。而被告
      丙○○上開關於被告乙○○為毒品來源及催討價金等節所述，
      核與丁○○、被告丙○○間111年2月25日Telegram對話紀錄（
      警二卷第47至53頁）、被告2人間Facebook Messenger對
      話紀錄（警五卷第49頁）等客觀事證呈現之脈絡一致，故
      被告丙○○上開證述內容，堪信與事實相符。
　　②再者，被告乙○○前於109年間因販賣含4-甲基甲基卡西酮（
      Mephedrone）等成分之第三級、第四級毒品共148包遭查
      獲，檢察官起訴後，經本院以111年度訴緝字第10號判決
      罪刑確定，有橋頭地檢檢察官109年度偵字第6962、6963
      、6964號起訴書（訴一卷第339至344頁）、本院111年度
      訴緝字第10號判決（訴二卷第75至90頁）、臺灣高等法院
      被告前案紀錄表（訴二卷第154至155頁）各1份可佐，可
      徵被告乙○○於本件行為時知悉販賣第三級毒品罪刑之嚴重
      性，倘如其所辯上開第三級毒品咖啡包30包乃被告丙○○寄
      放，其僅單純依被告丙○○之指示將該等毒品交給丁○○，衡
      情該批毒品既與其無涉，且其與丁○○互不認識且本次交易
      時乃雙方初次見面，此據其等陳述明確（聲羈二卷第23頁
      、偵一卷第132頁），其為避免無端陷入販毒罪嫌，理應
      直接交付給被告丙○○本人，而非輾轉透過被告丙○○聯繫陌
      生第三人以交付數量多達30包之毒品給該人。又被告丙○○
      供稱：我平常很少跟乙○○接觸等語（訴一卷第49頁），而
      被告乙○○亦自陳：我與丙○○不常聯絡、關係不算好等語（
      聲羈二卷第23至25頁、訴一卷第182頁），足見被告2人並
      不具有信賴關係，亦不常聯繫或見面，則被告乙○○稱該等
      第三級毒品咖啡包乃被告丙○○突然寄放在其處所之說法，
      顯然悖於常情，益徵被告丙○○上開所述關於本次交易毒品
      乃被告乙○○提供乙節，確屬信實。
　  ③此外，按以我國法令對販賣毒品者臨以嚴刑，惟毒品仍無
      法禁絕，其原因實乃販賣毒品存有巨額之利潤可圖，故販
      賣毒品者，如非為巨額利潤，必不冒此重刑之險，是以有
      償販賣毒品者，除非另有反證證明其出於非圖利之意思而
      為，概皆可認其係出於營利之意而為（最高法院93年度台
      上字第1651號、87年度台上字第3164號判決意旨參照）。
      而販賣毒品罪所謂「意圖」，即犯罪之目的，原則上不以
      發生特定結果為必要，祇須有營利之意圖為已足，不以買
      賤賣貴從中得利為必要（最高法院97年度台上字第4862號
      判決意旨參照）。況販賣毒品乃違法行為，非可公然為之
      ，且有其獨特之販售路線及管道，亦無公定之價格，復可
      任意增減其分裝之數量，而每次買賣之價量，亦可能隨時
      依市場貨源之供需情形、交易雙方之關係深淺、資力、對
      行情之認知、查緝是否嚴緊，及購買者被查獲時供述購買
      對象之可能性風險評估等事由，而異其標準，非可一概而
      論，因之販賣之獲利，除經坦承犯行，或帳冊價量均臻明
      確外，委難察得實情，而販賣者從各種「價差」、「量差
      」或係「純度」謀取利潤之方式，或有差異，然其所圖利
      益之非法販賣行為目的，則屬相同，至利益之多寡及實際
      上是否已經獲利，並非所問。是縱未確切查得販賣賺取之
      實際差價，但除別有事證，足認確未牟利之情形外，尚難
      執此認非法販賣之事證有所不足（最高法院101年度台上
      字第180號判決意旨可參）。經查，附表一編號2乃有償交
      易（不因隨後丁○○遭警查獲未及給付價金，而影響此次交
      易已議定價金數額之事實），被告2人尚須花費勞力、時
      間、費用以取得貨源及完成交易，並冒遭判重刑之風險，
      其2人應有從中賺取利潤之意圖，被告丙○○並坦承不諱（
      訴一卷第47、51頁），是被告2人所為附表一編號2所示販
      毒行為之營利意圖，均堪認定。從而，被告乙○○既已認識
      被告丙○○乃基於販賣第三級毒品咖啡包給丁○○之意思與其
      及丁○○聯繫，仍提供並攜帶第三級毒品咖啡30包前往自己
      擇定之地點交給丁○○，被告2人在販賣第三級毒品之意思
      上乃合而為一，形成意思聯絡，並相互利用彼此之犯罪角
      色分工，而形成一個共同犯罪之整體以利販毒牟財無訛。
　　④被告乙○○雖就上開其與被告丙○○間Facebook Messenger對
      話紀錄中其表示「錢有收到嗎」「明天過去跟你拿」等語
      ，辯稱係因被告丙○○欠其錢，其予以索討而已云云（警三
      卷第11頁），惟就借貸時間、金額、原因、已經返還之數
      額、迄今賒欠之數額等節，均未有何具體陳述，而僅泛稱
      ：時間久忘記了等語（訴二卷第122頁），而被告丙○○則
      證稱：我和乙○○間無任何債務糾紛、金錢往來或其他需由
      我幫他收錢之情形（訴一卷第286至297頁），可徵被告乙○○上開所辯乃事後卸責之詞，無從採信。
　　⑤辯護人固以前詞主張被告丙○○供述存在瑕疵，惟細譯被告
      丙○○歷次陳述，其前於警詢及偵訊中均否認有何附表一編
      號2所示販毒犯行，先辯稱：綽號「侑任」朋友拿我的行
      動電話以我暱稱「鯊騎馬」Telegram帳號跟丁○○聯繫等語
      （警二卷第17至18頁），後改稱：我僅幫乙○○介紹、聯繫
      丁○○，他們自己磋商交易內容等語（聲羈一卷第35至41頁
      、警三卷第49至50頁、偵一卷第122至123頁），後於本院
      審理時方坦承犯行，並具結後為上述①之證述，足見其前
      開否認陳述，係因畏懼承擔罪責，尚難以其前後所述歧異
      ，逕認其全部均為不可採信，而其於審判程序時，就價金
      給付對象乙節，證稱：一開始我跟丁○○說等他轉售毒品後
      給我價金由我轉交乙○○，因他們2人互不認識，且此次交
      易是由我聯絡的，後乙○○跟我討錢時，我叫丁○○直接拿價
      金給乙○○等語（訴一卷第291至292頁），難謂被告丙○○於
      審理時，就價金如何給付此節之證述，有何顯然前後矛盾
      處，且其就本次交易經過等主要情節，於審理時歷次證述
      內容一致（見訴一卷第47至51頁、第129頁、第286至297
      頁），則被告乙○○之辯護人以被告丙○○之陳述前後不一，
      主張被告丙○○之證述不足採信，即乏依據。此外，毒品交
      易實務上價金先行賒欠之情況所在多有，辯護人辯稱毒品
      交易均係銀貨兩訖，亦不可採。
　　⑥再辯護人固另辯護稱：乙○○本案被扣之毒品咖啡包外包裝
      與其交給丁○○之毒品咖啡包不同，難認此次販毒來源為乙○○云云，觀諸被告乙○○本案在其位於高雄市○○區○○巷0○00
      號居所遭查扣含有4-甲基甲基卡西酮（Mephedrone）成分
      之第三級毒品咖啡包1包（見警三卷第112頁照片）與丁○○
      本次交易購入後遭查獲之含有4-甲基甲基卡西酮（Mephed
      rone）成分之第三級毒品咖啡包30包（見警一卷第31頁照
      片），二者外包裝固不同，惟附表一編號2交易日期距離
      被告乙○○在上址居所被搜索之日期（111年3月21日），已
      逾20餘日，該次交易之毒品數量存貨是否已於交易當時用
      罄或於此後期間因其他用途而用罄、或係自不同毒品上游
      、在不同時間、購入不同種類包裝之毒品等可能性均存在
      ，則無從逕以二者外包裝不同乙節，遽斷附表一編號2所
      示交易之毒品來源非被告乙○○，亦無從以此為有利被告乙○○之認定。 
　　2.事實欄二轉讓偽藥部分
　　⑴此部分犯罪事實，業據被告乙○○於本院審理時坦承不諱（
      訴二卷第95頁），並經證人戊○○、己○○、庚○○於警詢時證
      述在卷（警三卷第143至159頁），復有戊○○、己○○、庚○○
      之尿液檢驗代碼表（警三卷第119頁）、楠梓分局111年6
      月6日高市警楠分偵字第11171795500號函所附戊○○、己○○
      、庚○○之尿液檢驗報告（訴一卷第189至197頁）各1份在
      卷可稽，亦有附表二編號3、4所示物品扣案可證，是被告
      乙○○上開任意性之自白核與事實相符，堪以採信。
　　⑵至轉讓偽藥方式，證人庚○○固證稱：乙○○直接拿毒品咖啡
      包給我並說要請我喝等語（警三卷第151頁），然被告乙○○供稱：我將毒品放桌上並跟戊○○、己○○、庚○○說要吃自
      己拿，他們就自己拿去施用等語（訴二卷第96頁），而證
      人戊○○、己○○則均僅證稱：愷他命是乙○○請的等語（警三
      卷第146、158頁），而未提及被告乙○○具體轉讓過程，又
      細譯證人庚○○上開證述，非無可能係其就詢問文義與被告
      乙○○之理解不同，或係其就表達方式與被告乙○○不一，致
      有前開回答之差異，惟其所述亦不全然排除有被告乙○○所
      述上開轉讓經過之可能，卷內復無其他事證佐證被告乙○○
      乃分數次無償提供毒品與戊○○、己○○、庚○○施用，則依罪
      疑有利被告原則，應認被告乙○○係於同一時、地，同意他
      人自行取用偽藥，而一次轉讓偽藥給數人。
（三）綜上，本案事證明確，被告2人上開犯行洵堪認定，應依
      法論科。
二、論罪科刑
（一）愷他命、含有第三級毒品卡西酮類成分之咖啡包均係毒品
      危害防制條例第2條第2項第3款規定之第三級毒品，同時
      屬於經衛生福利部公告列為管制藥品管理條例第3條第2項
      規定之第三級管制藥品，而第三級管制藥品之製造或輸入
      或調劑，應向衛生福利部申請查驗登記，並核領藥品許可
      證後，始得製造或輸入並為醫藥上使用，倘非經核准，不
      得轉讓。查被告乙○○自承本案所轉讓愷他命及毒品咖啡包
      ，係向微信群組不詳成員拿的等語（訴一卷第183頁），
      足見上開物品之來源不明，顯非經主管機關查驗登記並領
      有藥物許可證之合法藥品，亦無其他積極證據足認係自國
      外非法走私輸入，是被告乙○○無償轉讓之愷他命及含有第
      三級毒品卡西酮類成分之咖啡包應屬國內違法製造之偽藥
      。故其明知為偽藥、第三級毒品而轉讓與他人，其行為同
      時該當於毒品危害防制條例第8條第3項之轉讓第三級毒品
      罪及藥事法第83條第1項之轉讓偽藥罪，屬法條競合，而
      藥事法第83條第1項之法定本刑為7年以下有期徒刑，得併
      科新臺幣（下同）5000萬元以下罰金，較毒品危害防制條
      例第8條第3項之法定本刑3年以下有期徒刑，得併科30萬
      元以下罰金為重，應依重法優於輕法、後法優於前法等法
      理，擇一適用藥事法第83條第1項轉讓偽藥罪處斷。
（二）再者，又依被告乙○○供述其與毒品上游拿取第三級毒品咖
      啡包之過程及其於111年3月21日11時許，在高雄市○○區○○○○00號假期汽車旅館218號房內，亦有施用部分第三級毒品咖
      啡包之情形（警三卷第12至13頁），以及證人庚○○證稱：
      我自105年起開始施用毒品咖啡包，上述案發時、地乙○○
      免費請我施用毒品咖啡包，我加水攪拌喝下等語（警三卷
      第151頁），可認被告乙○○取得真正含有第三級毒品卡西
      酮類成分之咖啡包轉讓施嘉雯之可能性甚高，僅因卷內並
      無證據證明證人庚○○之尿液檢驗結果確呈現第三級毒品卡
      西酮類成分陽性反應，故被告乙○○可能係因偶然之錯誤（
      基於咖啡包來源不明、大量製造、成分品質不穩定等因素
      ）而轉讓未含有第三級毒品卡西酮類成分之毒品咖啡包與
      庚○○，自客觀之第三人角度觀察，並非被告乙○○對於自然
      因果法則之認知判斷有何「重大無知」，仍認具有侵害法
      益之風險，是被告乙○○就事實欄二轉讓毒品咖啡包與庚○○
      部分之行為屬未遂。
（三）核被告丙○○就附表一編號1 、2 部分，均係犯毒品危害防
      制條例第4 條第3項之販賣第三級毒品罪；被告乙○○就附
      表一編號2部分，係犯毒品危害防制條例第4 條第3項之販
      賣第三級毒品罪，就事實二部分，係犯藥事法第83條第1
      項轉讓偽藥罪及同條第4項、第1項之轉讓偽藥未遂罪，起
      訴書認涉犯毒品危害防制條例第8條第3項轉讓第三級毒品
      罪，尚有未洽，惟起訴之社會事實相同，本院亦已告知轉
      讓偽藥罪名（訴二卷第94至95頁），自應依法變更起訴法
      條。
（四）再者，被告乙○○就事實二部分，係一行為同時犯轉讓偽藥
      既遂罪及轉讓偽藥未遂罪，為想像競合犯，應依刑法第55
      條前段規定，從一重論以一轉讓偽藥罪。另外，被告丙○○
      所犯附表一編號1、2共2罪；被告乙○○所犯附表一編號2、
      事實二共2罪，均犯意各別，行為互殊，應各予分論併罰
      。又被告2人就附表一編號2部分，有犯意聯絡及行為分擔
      ，應論以共同正犯。
（五）刑之加重、減輕事由
　　1.刑法第47條規定
　　　按被告構成累犯之事實及應加重其刑之事項，均應由檢察
      官主張並具體指出證明之方法後，經法院踐行調查、辯論
      程序，方得作為論以累犯及是否加重其刑之裁判基礎。亦
      即檢察官就前階段構成累犯之事實，負主張及具體指出證
      明方法之實質舉證責任（嚴格證明）；就後階段依累犯規
      定加重其刑之事項，負主張及具體指出證明方法之說明責
      任（較為強化之自由證明）後，法院才須進行調查與辯論
      程序，而作為是否加重其刑之裁判基礎（最高法院110年
      度台上大字第5660號裁定意旨參照）。查被告丙○○前因毀
      棄損壞案件，經法院判處有期徒刑3月確定，於109年4月6
      日執行完畢，有臺灣高等法院被告前案紀錄表1份（訴二
      卷第137頁）可觀，被告丙○○於上開有期徒刑執行完畢後5
      年內，固再犯本案附表一編號1、2所示有期徒刑以上之罪
      ，惟檢察官就騎構成累犯之事實及應加重其刑之事項，均
      未有所主張或具體指出證明方法，揆諸上開說明，本院自
      無從對被告丙○○論以累犯並依刑法第47條第1項規定加重
      其刑，爰僅將其相關前科紀錄列入量刑審酌事項。
　　2.刑法第25條第2項規定
　　　被告乙○○就轉讓偽藥給庚○○部分，已著手於犯罪行為之實
      行而不遂，為未遂犯，爰適用刑法第25條第2項規定。至
      想像競合犯之處斷刑，本質上係「刑之合併」。其所謂從
      一重處斷，乃將想像競合犯組成之評價上數罪，合併為科
      刑一罪，其所對應之刑罰，亦合併其評價上數罪之數法定
      刑，而為一個處斷刑。易言之，想像競合犯侵害數法益者
      皆成立犯罪，論罪時必須輕、重罪併舉論述，同時宣告所
      犯各罪名，包括各罪有無加重、減免其刑之情形，亦應說
      明論列，量刑時併衡酌輕罪部分量刑事由，評價始為充足
      ，然後依刑法第55條前段規定「從一重處斷」，非謂對於
      其餘各罪可置而不論。因此，法院決定處斷刑時，雖以其
      中最重罪名之法定刑，做為裁量之準據，惟於裁量其輕重
      時，仍應將輕罪合併評價在內（最高法院108年度台上字
      第4405號、第4408號判決意旨參照），是被告乙○○就事實
      二部分犯行雖從一重之轉讓偽藥罪處斷，然就其所犯轉讓
      偽藥未遂罪得減刑部分，本院於量刑時仍將併予審酌。
　　3.毒品危害防制條例第17條第2項規定
　　⑴被告丙○○部分
　　　被告丙○○就附表編號1、2所示犯行，僅於本院審判中自白
      ，已如前述，自無毒品危害防制條例第17條第2項規定之
      適用。
　　⑵被告乙○○部分
　　  就附表編號2部分，被告乙○○始終否認有何意圖營利販賣
      第三級毒品犯行，自無毒品危害防制條例第17條第2項規
      定之適用。至事實二部分，被告乙○○於警詢、偵訊及本院
      審理時均自白犯行，固依藥事法第83條第1項罪名論處，
      惟依最高法院109年度台上大字第4243號大法庭裁定意旨
      ，仍應適用毒品危害防制條例第17條第2項規定減輕其刑
      。
    4.毒品危害防制條例第17條第1項規定
　　⑴附表一編號1部分
　　　被告丙○○固於警詢時供稱其附表一編號1所示犯行之毒品
      來源為羅偉恩（警一卷第14頁），然警方未發現被告丙○○
      與羅偉恩間有何聯繫方式，復經警方對羅偉恩跟監蒐證1
      個月餘，然未發現該人有何犯罪事證，警方又通知羅偉恩
      到案說明，羅偉恩陳稱其與被告丙○○間無何通訊方式，檢
      警單位未能查獲任何羅偉恩涉嫌提供或販賣毒品與被告丙○○之情事，有楠梓分局111年5月3日高市警楠分偵字第111
      71428500號函及檢附職務報告（訴一卷第111頁）、臺灣
      橋頭地方檢察署111年5月10日橋檢信出111偵3368字第111
      9018538號函（訴一卷第121頁）各1份可佐，難認被告丙○○就此部分犯行有供出毒品來源羅偉恩因而查獲，自無毒
      品危害防制條例第17條第1項規定之適用。
　　⑵附表一編號2部分
　　　被告丙○○於111年3月8日警詢中供稱：附表一編號2所示交
      付毒品給丁○○之人係乙○○，由我幫其2人聯繫交易事宜等
      語（警三卷第49至51頁），並指認乙○○，有指認犯罪嫌疑
      人紀錄表1份（警三卷第55至61頁）可佐，從卷內事證未
      見於被告丙○○為上開陳述前，警方有掌握何確切之證據足
      以合理懷疑有關被告乙○○涉嫌提供附表一編號2所示毒品
      與丁○○之情事，而警方亦因被告丙○○上開指證以及客觀事
      證，而於同年月21日拘提被告乙○○到案時詢問其關於附表
      一編號2案發經過，經被告乙○○坦承有駕車攜帶該編號所
      示毒品到場後交給丁○○之客觀事實（警三卷第9至12頁）
      ，警方即移送被告乙○○涉嫌與被告丙○○共同販賣第三級毒
      品與丁○○之犯行，有楠梓分局111年5月20日高市警楠分偵
      字第11171619700號函（訴一卷第163頁）可佐，嗣再經檢
      察官起訴及本院判決有罪，從而，被告丙○○在警方尚未掌
      握確實證據足以認定附表一編號2所示交付毒品給丁○○之
      人前，即向警方供陳提供毒品之共犯為被告乙○○，警方進
      而據以查獲被告乙○○涉嫌該編號犯行，則被告丙○○就附表
      一編號2部分符合毒品危害防制條例第17條第1項規定。而
      本院考量被告丙○○此部分出售之毒品咖啡包達30包，數量
      非微，是依其犯罪情節，仍有透過刑事處罰而予矯治的必
      要，故認未達可予免除其刑的程度，是依上述規定予以減
      輕其刑。
    5.刑法第59條
    ⑴被告乙○○之辯護人固辯護稱：被告乙○○就附表一編號2部分
      未獲得任何利益，且毒品危害防制條例第4條第3項罪名法
      定刑度過重，請依刑法第59條酌減其刑云云，然本院考量
      販賣毒品乃是我國嚴格查緝的犯罪行為，凡是具有一般智
      識能力及稍有社會歷練的人，都知道不能夠從事，而被告
      乙○○案發時為智識能力正常的成年人，對上述嚴禁販賣毒
      品的情形，自然甚為清楚。又依卷內事證，並未顯示被告
      乙○○是因為特殊環境或原因才為本次犯行，因此，其犯罪
      動機及犯罪情狀在客觀上並沒有足以引起一般同情之處。
      另被告乙○○已有販賣第三級毒品前科，已如前述，足見其
      並非偶然犯案，再審酌販賣第三級毒品罪的法定刑，即使
      考量被告乙○○本次迄未收取價金乙情，本院亦認為並無如
      宣告最低刑仍嫌過重或情輕法重的狀況，自無從依刑法第
      59條規定予以酌減其刑。因此，辯護人此部分主張，尚難
      予以採認。
（六）爰審酌被告2人不思守法自制，循正當途徑獲取所需，竟
      為從中獲取不法利益，鋌而走險販賣毒品，助長毒品之散
      布，危害社會治安，且毒品足使施用者形成生理成癮性及
      心理依賴性，而實質改變其身心健康、經濟、生活地位，
      且為持續獲得毒品，或衍生其他犯罪，足使社會施用毒品
      人口增加，而相對提高社會成本，減損勞動生產力，影響
      社會層面至深且鉅，嚴重破壞社會治安，向為政府嚴令禁
      止流通之違禁物，被告丙○○竟單獨或與被告乙○○共同販賣
      第三級毒品以牟利，其等動機目的、所為均值非難；並考
      量被告2人販賣毒品之數量、價金、實際獲利，及就附表
      一編號2部分，被告丙○○乃聯繫交易內容者，被告乙○○則
      為交付毒品者，其2人參與情節應屬相當；另考量被告乙○○轉讓偽藥之種類、數量、人數；再考量被告丙○○前有施
      用毒品前科，有臺灣高等法院被告前案紀錄表1份（訴二
      卷第138至141頁）可佐，而被告乙○○前因販賣第三、四級
      毒品遭警當場查獲，並經檢察官提起公訴，嗣經本院判決
      有罪在案，已如前述，其仍再為本案附表一編號2所示相
      同犯行，足徵其遵守法律之觀念甚為薄弱，惡性顯屬重大
      ；復觀以被告丙○○終能於本院審理時坦承犯行，而被告乙○○雖就事實二轉讓偽藥部分坦承犯行，惟對附表一編號2
      部分矢口否認有何意圖營利販賣第三級毒品之主觀犯意；
      末衡以被告丙○○於審理時自陳高中畢業，作工，有1名未
      成年子女及爺爺需要扶養；被告乙○○則於審理時自陳高職
      畢業，入監前從事作工，無他人需要扶養（訴二卷第123
      頁）等一切情狀，分別量處如附表一主文欄、本判決主文
      欄第2項所示之刑。
（七）再者，本院審酌被告丙○○所為各罪之罪質（均係販賣毒品
      罪名）、時空密接程度、販賣毒品之種類、對象（同1人
      ，各罪間獨立性較低，且所生毒品擴散效應較不嚴重）、
      次數、整體犯罪所得、對於社會之危害程度及應罰適當性
      ，兼衡以刑法第51條數罪併罰定執行刑之立法所採之限制
      加重原則及刑罰衡平之要求，就其各罪定如主文欄第1項
      所示之應執行刑。
三、沒收
（一）違禁物
      扣案如附表二編號3、4所示之物，經檢驗均含愷他命成分
      ，有高雄市立凱旋醫院111年5月30日高市凱醫驗字第7332
      6號、111年8月8日高市凱醫驗字第74384號濫用藥物成品
      檢驗鑑定書各1份（訴一卷第357頁、訴二卷第9至11頁）
      附卷可參，而為違禁物；對此被告乙○○陳稱係事實二所示
      時、地施用所剩餘（訴一卷第184頁），考量被告乙○○當
      時係與詹家銓、黃芝瑾等人一同在場施用毒品，其於自身
      施用過程中，一併提供毒品與詹家銓、黃芝瑾等人，此據
      被告乙○○供承明確（警三卷第8頁、第18至19頁），應認
      上開物品為其於事實二所示時、地，自身施用及轉讓他人
      後剩餘之物，應於其所犯事實二部分罪刑項下，依刑法第
      38條第1項規定，宣告沒收，至上開品項之包裝袋，因與
      袋上殘留之微量毒品難以析離，亦無析離必要與實益，爰
      視同毒品整體，併依上開規定沒收，至鑑驗耗損部分，既
      已滅失，自毋庸諭知沒收。
（二）犯罪所用之物
　　　未扣案之被告丙○○所有之插用不詳門號SIM卡之iPhone 5
      行動電話1支，為其用於以Telegram與丁○○聯繫附表一編
      號1、2所示交易事宜，此據被告丙○○供述明確（訴一卷第
      130頁、訴二卷第115頁），應依毒品危害防制條例第19條
      第1項規定，各於被告丙○○所犯附表一編號1、2部分罪刑
      項下，宣告沒收，並於全部或一部不能沒收或不宜執行沒
      收時，追徵其價額。此外，未扣案之被告乙○○所有之插用
      不詳門號SIM卡之iPhone 8行動電話1支，為其用於以Tele
      gram與被告丙○○聯繫附表一編號2所示犯行事宜，此據被
      告乙○○供述明確（偵三卷第26頁、訴一卷第183頁、訴二
      卷第115頁），應依毒品危害防制條例第19條第1項規定，
      於被告乙○○所犯附表一編號2部分罪刑項下，宣告沒收，
      並於全部或一部不能沒收或不宜執行沒收時，追徵其價額
      。
（三）犯罪所得
　　　未扣案之被告丙○○如附表一編號1所示獲取之販毒價金，
      為其犯罪所得，應依刑法第38條之1第1項前段、第3項規
      定，宣告沒收，並於全部或一部不能沒收或不宜執行沒收
      時，追徵其價額。至附表一編號2部分，丁○○尚未給付價
      金即遭警查獲，嗣後亦未償還價金，是被告2人自無犯罪
      所得應予沒收之問題。 
（四）至本案員警執行搜索後固另扣得附表二編號1、2、5至12
      所示之物，此有上開111年3月2日、同年月21日楠梓分局
      搜索、扣押筆錄及扣押物品目錄表各3份為佐，惟無證據
      證明係供被告2人本案犯罪所用或預備之物，其中編號12
      所示之物，被告乙○○表示係自己施用剩餘之毒品（警三卷
      第7頁），該物扣押時間亦與附表一編號2所示犯行時間相
      距近1個月，難以逕認係該次販賣所剩餘，卷內復無證據
      證明與被告乙○○就附表一編號2所示犯行有關，是上開品
      項均無從認定與其等本案犯行具有關聯性，自不宣告沒收
      ，併予敘明。
據上論斷，應依刑事訴訟法第299條第1項前段、第300條，判決
如主文。
本案經檢察官甲○○提起公訴，檢察官戊○○到庭執行職務。
中    華    民    國   111    年    12    月    7     日
                  刑事第七庭  審判長  法  官  周佑倫
                                      法  官  蔡宜靜
                                      法  官  黄筠雅
以上正本證明與原本無異。
如不服本判決應於收受送達後20日內向本院提出上訴書狀，並應
敘述具體理由；如未敘述上訴理由者，應於上訴期間屆滿後20日
內向本院補提理由書（均須按他造當事人之人數附繕本）「切勿
逕送上級法院」。
中　　華　　民　　國　　111 　年　　12　　月　　8 　　日
　　　　　　　　　　　　　　　　　　　書記官　郭力瑋　　
附錄論罪科刑法條：
毒品危害防制條例第4條
製造、運輸、販賣第一級毒品者，處死刑或無期徒刑；處無期徒
刑者，得併科新臺幣三千萬元以下罰金。
製造、運輸、販賣第二級毒品者，處無期徒刑或十年以上有期徒
刑，得併科新臺幣一千五百萬元以下罰金。
製造、運輸、販賣第三級毒品者，處七年以上有期徒刑，得併科
新臺幣一千萬元以下罰金。
製造、運輸、販賣第四級毒品者，處五年以上十二年以下有期徒
刑，得併科新臺幣五百萬元以下罰金。
製造、運輸、販賣專供製造或施用毒品之器具者，處一年以上七
年以下有期徒刑，得併科新臺幣一百五十萬元以下罰金。
前五項之未遂犯罰之。

藥事法第83條
明知為偽藥或禁藥，而販賣、供應、調劑、運送、寄藏、牙保、
轉讓或意圖販賣而陳列者，處七年以下有期徒刑，得併科新臺幣
五千萬元以下罰金。
犯前項之罪，因而致人於死者，處七年以上有期徒刑，得併科新
臺幣一億元以下罰金；致重傷者，處三年以上十二年以下有期徒
刑，得併科新臺幣七千五百萬元以下罰金。
因過失犯第一項之罪者，處二年以下有期徒刑、拘役或科新臺幣
五百萬元以下罰金。
第一項之未遂犯罰之。
附表一       編號 販毒者 購毒者 交易時間 交易方式 標的 主文  聯繫方式 聯繫方式 交易地點         價金（新臺幣）  1 丙○○ 丁○○ 111年2月19日21時許 丙○○於111年2月19日21時前陸續以其持用之iPhone 5行動電話（插用不詳門號SIM卡）上網使用Telegram與丁○○聯絡後，丁○○於左列時間前往左列地點，丙○○將右列標的自天天微笑大樓4樓其住處窗戶丟下1樓，由丁○○自行取走，以此方式販賣右列標的與丁○○。後丁○○依丙○○指示，分別於111年2月20日19時41分、23時29分許，各將部分價金2,100元、500元寄放在該大樓管理室，由不知情之丙○○配偶陳羿雲到管理室領取後轉交丙○○，丁○○另於不詳時間，將剩餘價金2,600元轉帳入丙○○指定之中國信託商業銀行帳號000000000000號帳戶內，而給付右列價金完畢。  愷他命2包（重量不詳）、含第三級毒品卡西酮類成分之咖啡包10包（重量不詳） 丙○○販賣第三級毒品，處有期徒刑柒年肆月；未扣案之iPhone 5行動電話壹支（插用不詳門號SIM卡壹張）、犯罪所得新臺幣伍仟貳佰元，均沒收之，於全部或一部不能沒收或不宜執行沒收時，追徵其價額。      5,200元   通訊軟體Telegram（暱稱「鯊騎馬」） Telegram 高雄市○○區○○○000巷00號天天微笑大樓前    2 丙○○、乙○○ 丁○○ 111年2月25日1時37分許 丙○○於111年2月25日1時37分前陸續以其持用之iPhone 5行動電話（插用不詳門號SIM卡）上網使用Telegram與丁○○聯絡，另以該行動電話上網使用Telegram與持用iPhone 8行動電話（插用不詳門號SIM卡）上網使用Telegram之乙○○聯絡後，由乙○○攜帶右列標的並駕駛車牌號碼000-0000號白色Altis自用小客車於左列時間前往左列地點，交付右列標的與丁○○，惟丁○○迄今未給付右列價金。 第三級毒品Mephedrone咖啡包30包（重量不詳） 丙○○共同販賣第三級毒品，處有期徒刑貳年拾月；未扣案之iPhone 5行動電話壹支（插用不詳門號SIM卡壹張），沒收之，於全部或一部不能沒收或不宜執行沒收時，追徵其價額。  乙○○共同販賣第三級毒品，處有期徒刑柒年拾月；未扣案之iPhone 8行動電話壹支（插用不詳門號SIM卡壹張），沒收之，於全部或一部不能沒收或不宜執行沒收時，追徵其價額。      7,500元   Telegram（暱稱「鯊騎馬」） Telegram 高雄市楠梓區德賢路220巷25弄口    
附表二
編號 物品名稱數量 備註 1 iPhone行動電話1支   2 K盤1組  3 第三級毒品1包（含包裝袋1只） 白色結晶，檢出愷他命成分 4 第三級毒品1包（含包裝袋1只） 白色結晶，檢出愷他命成分 5 K盤1組  6 毒品咖啡包殘渣袋6個  7 iPhone 6S行動電話（白色、IMEI：000000000000000）1支  8 iPhone XR行動電話（黑色、IMEI：000000000000000）1支  9 包裝袋34個  10 夾鏈袋1批  11 電子磅秤2台  12 第三級毒品1包（含包裝袋1只） 檢出4-甲基甲基卡西酮（Mephedrone）成分 
卷宗標目對照表
1.高雄市政府警察局楠梓分局高市警楠分偵字第11170658100號卷，稱警一卷； 2.高雄市政府警察局楠梓分局高市警楠分偵字第11170707900號卷，稱警二卷； 3.高雄市政府警察局楠梓分局高市警楠分偵字第11170939600號卷，稱警三卷； 4.高雄市政府警察局楠梓分局高市警楠分偵字第11171064800號卷，稱警四卷； 5.高雄市政府警察局楠梓分局高市警楠分偵字第11171084000號卷，稱警五卷； 6.臺灣橋頭地方檢察署111年度偵字第3368號卷，稱偵一卷； 7.臺灣橋頭地方檢察署111年度偵字第3631號卷，稱偵二卷； 1.臺灣橋頭地方檢察署111年度偵字第4308號卷，稱偵三卷； 2.臺灣橋頭地方檢察署111年度偵字第4644號卷，稱偵四卷； 3.臺灣橋頭地方檢察署111年度偵字第4897號卷，稱偵五卷； 4.本院111年度聲羈字第37號卷，稱聲羈一卷； 5.本院111年度聲羈字第47號卷，稱聲羈二卷； 6.本院111年度訴字第167號卷一，稱訴一卷； 7.本院111年度訴字第167號卷二，稱訴二卷。